臺灣桃園地方法院刑事判決　　　　　　　 94年度訴字第746號
公　訴　人　臺灣桃園地方法院檢察署檢察官
被　　　告　甲○○　男　24歲.
指定辯護人　本院公設辯護人　杜逸新
上列被告因毒品危害防制條例案件，經檢察官提起公訴（94年度
毒偵字第276 號），嗣經本院訊問被告後，被告自白犯罪，檢察
官聲請協商判決，經本院合議庭裁定由受命法官改依簡式審判程
序後為協商判決，本院判決如下：
    主  文
甲○○施用第一級毒品，累犯，處有期徒刑柒月，扣案第一級毒
品海洛因壹包（淨重零點伍壹公克，空包裝重零點壹玖公克），
沒收銷燬；扣案塑膠吸管支，均沒收。又連續施用第二級毒品
，累犯，處有期徒刑伍月，扣案第二級毒品甲基安非他命壹包（
實稱毛重壹點肆肆陸公克，含塑膠袋），沒收銷燬；扣案之吸食
器壹組，沒收。應執行有期徒刑拾壹月，扣案第一級毒品海洛因
壹包（淨重零點伍壹公克，空包裝重零點壹玖公克）、第二級毒
品甲基安非他命壹包（實稱毛重壹點肆肆陸公克，含塑膠袋），
均沒收銷燬；扣案之吸食器壹組、塑膠吸管支，均沒收。
    事實及理由
一、本件被告所犯係死刑、無期徒刑或最輕本刑為3 年以上有期
    徒刑以外之罪，其於準備程序中就被訴事實為有罪之陳述，
    經本院告知簡式審判程序之旨，並聽取公訴人、被告之意見
    後，爰依刑事訴訟法第273 條之1 第1 項規定合議裁定由受
    命法官獨任進行簡式審判程序。
二、犯罪事實：被告前於民國88年間因竊盜案件，經臺灣基隆地
    方法院以88年度簡上字第2 號判決判處有期徒刑7 月確定，
    於88年5 月31日入監執行，於88年12月30日執行完畢（構成
    累犯）；另於93年間因施用毒品案件，經臺灣基隆地方法院
    以93年度毒聲字第177 號裁定送觀察、勒戒後，於93年3 月
    31日入戒治處所，經觀察期滿認無繼續施用毒品傾向，經臺
    灣基隆地方法院檢察署檢察官以93年度毒偵字第594 號為不
    起訴處分確定。詎其仍不知悔改，明知海洛因、甲基安非他
    命分別係毒品危害防制條例所稱之第一級、第二級毒品，不
    得非法持有及施用，竟於93年11月22日晚間某時在桃園縣楊
    梅鎮某處，以將海洛因捲入香煙內之方式施用第一級毒品海
    洛因1 次；另基於施用第二級毒品之概括犯意，自93年11
    月中旬某日起至93年11月22日晚間某時止，連續在桃園縣楊
    梅鎮境內，以吸食器施用第二級毒品甲基安非他命多次。嗣
    於93年11月23日1 時10分許，在桃園縣楊梅鎮○○路149 號
    「幻象網咖」內為警查獲，並扣得第一級毒品海洛因1 包（
    淨重0.51公克，空包裝重0.19公克）、第二級毒品甲基安非
    他命1 包（實稱毛重1.446 公克，含塑膠袋），及被告所有
    供（但非專供）施用海洛因所用之塑膠吸管3 支、施用甲基
    安非他命所用之吸食器1 組。案經桃園縣政府警察局楊梅分
    局報請臺灣桃園地方法院檢察署檢察官偵查起訴。
三、證據：
（一）被告甲○○本院審理中之自白。
（二）卷附桃園縣政府警察局楊梅分局檢體監管紀錄表1 紙、昭
      信科技顧問股份有限公司濫用藥物檢體檢驗報告1 紙。
（三）扣案第一級毒品海洛因1 包（淨重0.51公克，空包裝重
      0.19公克）、第二級毒品甲基安非他命1 包（實稱毛重
      1.446 公克，含塑膠袋）、法務部調查局鑑定通知書1紙
      、行政院衛生署管制藥品管理局檢驗成績書1 紙。
（四）扣案塑膠吸管3 支、吸食器1 組。
四、本件被告已認罪，經檢察官與被告於準備程序達成協商之合
    意，其合意內容為：被告施用第一級毒品海洛因部分願受科
    處有期徒刑7 月；連續施用第二級毒品甲基安非他命部分願
    受科處有期徒刑5 月，合併應執行有期徒刑11月。經查，上
    開協商合意並無刑事訴訟法第455 條之4 第1 項所列情形之
    一，檢察官聲請改依協商程序而為判決，本院爰不經言詞辯
    論，於協商合意範圍內為協商判決，合予敘明。
五、沒收：扣案第一級毒品海洛因1 包（淨重0.51公克，空包裝
    重0.19公克）、第二級毒品甲基安非他命1 包（實稱毛重
    1.446 公克，含塑膠袋），應依毒品危害防制條例第18條第
    1 項前段規定，均沒收銷燬之；扣案之塑膠吸管3 支、吸食
    器1 組，為被告所有供施用毒品所用之物，惟均非專供施用
    毒品器具，應依刑法第38條第1 項第2 款規定，均宣告沒收
    。
六、至移送併辦意旨（臺灣基隆地方法院檢察署案號：94年度偵
    字第2159號）略以：被告甲○○於94年5 月22日凌晨3 時許
    在基隆市○○路不詳網咖內，以吸食器施用第二級毒品安非
    他命1 次等語。訊據被告於本院訊問時固坦承有移送併辦意
    旨所述施用第二級毒品犯行。惟查：被告於本件施用第二級
    毒品犯行（即93年11月中旬某日起至93年11月22日晚間某時
    止施用第二級毒品犯行）後，曾於93年11月23日入監執行，
    於94年2 月22日縮刑期滿執行完畢，有臺灣高等法院被告前
    案紀錄表1 份在卷可稽，而被告於94年7 月1 日本院訊問時
    供稱：「（為何出獄後還繼續施用毒品？）因為出來的時候
    與一些以前有在施用毒品的朋友有聯絡，所以我看到他們在
    施用也跟著一起施用。」、「（入獄的時候有無矯治？）有
    。」、「（在入獄期間是否有戒掉？）有。」、「（出獄之
    後是經朋友誘惑才又開始施用？）是的，如果沒有朋友的誘
    惑，我是不會再施用的。」等語，是據被告前開所供，被告
    於前述入監執行期間已戒除施用毒品惡習，係94年2 月23日
    出監後復因朋友誘惑方又施用毒品，是與本件自非基於概括
    犯意而為，是移送併辦意旨所述犯行與本件顯無連續犯關係
    ，非裁判上一罪，本院自無從併辦，一併敘明。
七、應適用之法條：刑事訴訟法第455 條之4 第2 項、第455 條
    之8 ，毒品危害防制條例第10條第1 項、第2 項、第18條第
    1 項前段，刑法第11條前段、第56條、第47條、第38條第1
    項第2款、第51條第5款。
八、本判決除有刑事訴訟法第455 條之4 第1 項第1 款、第2 款
    、第4 款、第6 款、第7 款所定情形之1 ，或違反同條第2
    項規定者外，不得上訴。
九、如不服本件判決，得自收受判決送達之日起10日內，向本院
    提出上訴書狀，上訴於第二審法院。
本案經檢察官陳美華到庭執行職務。
中　　華　　民　　國　　94　　年　　7 　　月　　12　　日
                  刑事第二庭    法　官  鄭吉雄
以上正本證明與原本無異。
如不服本判決，應於判決書送達後10日內，向本院提出上訴狀（
應附繕本），上訴於臺灣高等法院。
                                書記官  陳慧玲
中　　華　　民　　國　　94　　年　　7 　　月　　12　　日
附錄法條：
毒品危害防制條例第10條第1 項、第2 項
施用第一級毒品者，處 6 月以上 5 年以下有期徒刑。
施用第二級毒品者，處 3 年以下有期徒刑。
